臺灣臺中地方法院刑事判決　　　　　　　95年度訴字第3733號
公　訴　人　臺灣臺中地方法院檢察署檢察官
被　　　告　乙○○
指定辯護人　本院公設辯護人　丁○○
上列被告因偽造有價證券等案件，經檢察官提起公訴（95年度偵
緝字第1985號），本院判決如下：
    主    文
乙○○意圖供行使之用，而偽造有價證券，處有期徒刑壹年拾月
。緩刑伍年。未扣案之偽造「丙○○」印章壹枚、如附表一「偽
造署押、印文欄」所示之物、如附表二所示之本票壹張及如附表
三編號一至編號三所示之署押各壹枚，均沒收。
    犯罪事實
一、乙○○係丙○○之胞弟，於民國九十四年五月間，因經濟拮
    据，需款孔急，見丙○○之國民身分證委託其保管，竟心生
    歹念，與地下錢莊之不詳真實姓名年籍之成年人，共同基於
    變造特種文書之犯意聯絡，由乙○○提供丙○○之國民身分
    證影本，交由該不詳姓名之人以將前開國民身分證影本上「
    丙○○」之相片換貼為「乙○○」而變造丙○○國民身分證
    影本資料，變造完成後，隨即交付乙○○，乙○○乃基於行
    使前開變造特種文書、行使偽造私文書及意圖為自己不法所
    有之概括犯意，未經丙○○之同意，連續冒用丙○○之名義
    ，先後於九十四年五月四日、同年六月二十四日，向國泰世
    華商業銀行、台新國際商業銀行申辦信用卡及貸款，填具「
    台新國際商業銀行分期車增貸專案申請書」及「國泰世華商
    業銀行信用卡申請書」各一份，偽填丙○○之出生年月日、
    身分證統一編號等個人資料，並偽造「丙○○」之署押，並
    檢附上開變造丙○○之國民身分證影本，而行使前開變造之
    國民身分證影本，並偽以丙○○之名義填具如附表一所示之
    文件，以其前委託不知情之刻印行人員偽刻丙○○名義之印
    章，蓋用丙○○名義之印文並簽署丙○○之署押，偽造用以
    表示丙○○本人向上開金融機構申請信用卡或貸款意思之私
    文書而行使之，又乙○○為順利貸得前開台新國際商業銀行
    之款項，竟基於意圖供行使之用，而偽造有價證券之犯意，
    在未經徵得丙○○之同意或授權下，即當場在位於臺中市之
    台新國際商業銀行崇德分行內，於上開台新國際商業銀行貸
    款申請書所附如附表二所示之本票正本發票人欄上偽造「丙
    ○○」署押一枚，並蓋用偽造丙○○名義之印文於本票上，
    而偽造完成表彰係由丙○○所簽發並負擔該紙本票所示新臺
    幣（下同）二十萬元票據債務意旨之有價證券本票一紙，並
    隨即持交該承辦之台新國際商業銀行職員而行使該紙偽造之
    本票，致各該金融機構承辦人員因而陷於錯誤，而核發信用
    卡及核撥貸款二十萬元予乙○○，足以生損害於丙○○本人
    之利益、各該金融機構對於信用卡核發、貸款核撥及金融管
    理之正確性。繼乙○○於取得國泰世華商業銀行信用卡，承
    前開為自己不法所有之意圖及行使偽造私文書之概括犯意，
    在其所取得上開國泰世華商業銀行之信用卡（卡號：000
    0000000000000號）背面持卡人簽名欄上偽造
    「丙○○」之署押一枚，偽以表示丙○○於信用卡有效期限
    內有權使用該信用卡之辨識及證明，再持之在臺中市如附表
    三所示時地刷卡消費或預借現金而連續行使之，並連續於刷
    卡消費時，在如附表三編號一至編號三所示時地之消費簽帳
    單持卡人簽名欄上偽簽「丙○○」之署押各一枚，而偽造用
    以表彰丙○○本人持卡消費意思之私文書，再交付予各該特
    約商店而行使，使前開特約商店等人員因而陷於錯誤，誤認
    其係真正之信用卡持有人，而分別交付其所購買之商品，或
    在中國信託商業銀行、國泰世華商業銀行中港分行所設置之
    自動付款設備ＡＴＭ機臺，輸入該信用卡密碼，以此不正方
    法，先後於如附表三編號四至編號六所示時地預借一千元至
    五千元不等之現金，致使該ＡＴＭ自動付款設備辨識系統對
    真正持卡人之識別陷於錯誤，由該自動付款機預借現金予乙
    ○○，均足以生損害於丙○○之權益及各該特約商店、發卡
    銀行之權益，共詐得商品價值及預借現金合計三萬三千九百
    五十五元。
二、案經丙○○訴由臺中市警察局第二分局報告臺灣臺中地方法
    院檢察署檢察官偵查起訴。
    理    由
一、按被告以外之人於審判外之陳述，除法律有規定者外，不得
    作為證據；另被告以外之人於審判外之陳述，雖不符前四條
    之規定，而經當事人於審判程序同意作為證據，法院審酌該
    言詞陳述或書面陳述作成時之情況，認為適當者，亦得為證
    據。當事人、代理人或辯護人於法院調查證據時，知有第一
    百五十九條第一項不得為證據之情形，而未於言詞辯論終結
    前聲明異議者，視為有前項之同意；刑事訴訟法第一百五十
    九條第一項及第一百五十九條之五分別定有明文。本件告訴
    人丙○○於接受警員詢問及檢察官訊問時所為之指訴及陳述
    ，雖係被告以外之人於審判外之言詞陳述，惟被告對於告訴
    人於警、偵訊時陳述之證據能力，於本院準備程序中不爭執
    ，亦未於言詞辯論終結前聲明異議，視為於審判程序同意作
    為證據，且本院審酌上開警詢、偵查筆錄作成時之情況尚無
    不當，依刑事訴訟法第一百五十九條之五之規定，自有證據
    能力，合先敘明。
二、訊據被告乙○○對於上開犯罪事實坦承不諱，核與告訴人丙
    ○○於警詢、偵查中之指訴及台新國際商業銀行告訴代理人
    李牧於本院指訴之情節相符，並有國泰世華銀行信用卡申請
    書、台新商業銀行分期車增貸專案申請書、變造丙○○國民
    身分證、如附表二所示之本票、國泰世華商業銀行九十六年
    一月三日國世業控字第０九六００００００二號函覆資料及
    如附表一所示申辦文件等件（均為影本）附卷可稽，足見被
    告上開自白與事實相符，應可採信。本件事證明確，被告犯
    行堪以認定，應予依法論科。
三、被告行為後，刑法業於九十四年一月七日修正，於同年二月
    二日公布，並於九十五年七月一日施行。按行為後法律有變
    更者，適用行為時之法律，但行為後之法律有利於行為人者
    ，適用最有利於行為人之法律，修正後即現行刑法第二條第
    一項定有明文。又按比較新舊法，應就罪刑有關之共犯、未
    遂犯、想像競合犯、牽連犯、連續犯、結合犯，以及累犯加
    重、自首減輕暨其他法定加減原因（如身分加減）與加減例
    等一切情形，本於統一性及整體性原則，綜其全部罪刑之結
    果而為比較，此有最高法院九十五年五月二十三日第八次刑
    庭會議決議第一、（四）則可資參照。是：
  (一)刑法第二十八條關於共犯之規定，由原條文：「二人以上共
    同實施犯罪之行為者，皆為正犯」，修正為：「二人以上共
    同實行犯罪之行為者，皆為正犯」，揆諸本條之修正理由係
    為釐清陰謀共同正犯、預備共同正犯、共謀共同正犯是否合
    乎本條規定之正犯要件，而本案被告與地下錢莊不詳真實姓
    名之成年人就前開所述之變造私文書之犯行，既屬實行犯罪
    行為之正犯，則適用舊法第二十八條規定論擬，對被告並無
    不利，本件有關共同正犯之部分，即引用修正前刑法第二十
    八條之規定予以論斷。
  (二)刑法第二百零一條第一項之偽造有價證券罪、第三百三十九
    條第一項之詐欺取財罪、第三百三十九條之二第一項之不正
    利用自動付款設備罪，其罰金刑之法定刑原分別為得併科三
    千元以下罰金、得科或併科一千元以下罰金、得科一萬元以
    下罰金，依修正後刑法施行法增訂第一條之一規定：「（第
    一項）中華民國九十四年一月七日刑法修正施行後，刑法分
    則編所定罰金之貨幣單位為新臺幣。（第二項）九十四年一
    月七日刑法修正時，刑法分則編未修正之條文定有罰金者，
    自九十四年一月七日刑法修正施行後，就其所定數額提高為
    三十倍。但七十二年六月二十六日至九十四年一月七日新增
    或修正之條文，就其所定數額提高為三倍」，及刑法第三十
    三條第五款修正為：「主刑之種類如下：五、罰金：新臺幣
    一千元以上，以百元計算之」等規定觀之，依修正後之法律
    ，刑法第三百三十九條第一項之詐欺取財罪、第三百三十九
    條之二第一項之不正利用自動付款設備罪，所得科處之罰金
    刑最高額均為新臺幣三萬元，最低額均為新臺幣一千元。然
    依被告行為時即修正前刑法第三十三條第五款規定之罰金最
    低額銀元一元計算，前開刑法第二百零一條第一項、第三百
    三十九條第一項之罰金刑最高額分別為銀元三萬元、一萬元
    ，最低額均為銀元十元（提高十倍），而前開刑法第三百三
    十九條之二第一項之罰金刑最高額為銀元一萬元，最低額為
    銀元一元，若換算為新臺幣，其罰金最高額雖與新法同，各
    為新臺幣九萬元、三萬元、三萬元，然刑法第二百零一條第
    一項、第三百三十九條第一項之罰金刑最低額僅為新臺幣三
    十元、刑法第三百三十九條之二第一項之罰金刑最低額僅為
    新臺幣三元，因此，比較上述修正前、後之刑罰法律，自應
    以被告行為時即修正前關於科處罰金刑之法律較有利於被告
    。
  (三)被告行為後，刑法第五十六條連續犯之規定，於九十四年一
    月七日修正公布刪除，並於九十五年七月一日施行，是於新
    法修正施行後，被告於本案所為多次行使變造、偽造私文書
    、詐欺取財、不正利用自動付款設備之犯行，即須分論併罰
    。則被告之犯行，因行為後新法業已刪除連續犯之規定，此
    刪除雖非犯罪構成要件之變更，但顯已影響行為人刑罰之法
    律效果，自屬法律有變更，經比較新、舊法規定，修正後之
    規定對於被告較為不利，依刑法第二條第一項前段之規定，
    仍應適用較有利於被告之行為時法律即舊法論以連續犯。
  (四)又被告行為後，刑法第五十五條關於牽連犯之規定，亦於九
    十四年一月七日修正公布刪除，並於九十五年七月一日施行
    ，是於新法修正施行後，被告於本案所為之偽造有價證券、
    行使偽造、變造私文書、詐欺取財、不正利用自動付款設備
    等罪，即須分論併罰。則被告之犯行，因行為後新法業已刪
    除牽連犯之規定，此刪除雖非犯罪構成要件之變更，但顯已
    影響行為人刑罰之法律效果，自屬法律有變更，經比較新、
    舊法規定，修正後之規定對於被告較為不利，依刑法第二條
    第一項前段之規定，仍應適用較有利於被告之行為時法律，
    即刑法第五十五條關於牽連犯之規定，從較重之一罪予以論
    處。
  (五)綜合上述各條文修正前、後之比較，揆諸前揭最高法院決議
    及修正後刑法第二條第一項前段、但書規定之「從舊從輕」
    原則，因被告所犯刑法第二百零一條第一項之偽造有價證券
    罪、第三百三十九條第一項之詐欺取財罪、第三百三十九條
    之二第一項不正利用自動付款設備罪之部分，依修正前刑法
    第三十三條第五款規定，其法定得予科處之罰金刑最低額度
    較低，且依修正前刑法，被告所犯連續行使偽造、變造私文
    書、詐欺取財、不正利用自動付款設備罪得成立連續犯而從
    一重處斷，又所犯各罪尚應成立牽連犯而從一重處斷，綜其
    全部罪刑之比較，自應一體適用被告行為時之法律，即修正
    前刑法之相關規定予以論處。
四、按影本與原本可有相同之效果，如將原本予以影印後，將原
    本之部分內容竄改，重加影印，其與無制作權人將其原本竄
    改，作另一表示其意思者無異，應成立變造文書罪（最高法
    院七十二年度第十四次刑事庭總會決議及八十年度台上字第
    三０七二號判決意旨參照）。又國民身分證為關於品行、能
    力服務或其他相類證書之一種，應為刑法第二百十二條所規
    定特種文書之性質，被告乙○○將丙○○身分證原本影印後
    ，交付他人將換貼其相片後重加影印，其與無制作權人將丙
    ○○身分證原本竄改，作另一表示其意思者同，應成立刑法
    第二百十二條之變造特種文書罪。次按文書為表現足以證明
    法律上權利義務或事實，或足以產生法律上權利關係或事實
    之意思表示。在信用卡背面簽名欄簽名，自形式上整體觀察
    ，即足以知悉係表示信用卡之簽名者於信用卡有效期間內有
    權使用該信用卡之辨識與證明，並非依習慣或特約表示一定
    用意之證明，性質上屬私文書（最高法院九十三年度第二次
    刑事庭會議決議及九十三年度台上字第三四一九號判決參照
    ）。被告冒用告訴人丙○○名義申辦國泰世華商業銀行信用
    卡及向台新國際商業銀行申辦貸款，並於信用卡申請書、貸
    款申請書上偽簽「丙○○」之署押或蓋用印文，已使該申請
    資料具有文字性、有體性、持續性、意思性及名義性，而成
    為刑法上文書之概念，且單純自形式上觀察，即足以表示申
    請書上簽名者即為實際申請人，並非依習慣或特約表示一定
    用意之證明，故性質上仍屬刑法第二百十條之私文書。又其
    於刷卡之簽帳單上簽署姓名，除表示已收受特約商店所交付
    之交易標的物或消費標的，並確認該筆消費之憑證，具有表
    示法律上權利義務關係之證明，故簽帳單性質上除與收據相
    同外，並且係信用卡發卡銀行據此向簽帳人收款之憑證，亦
    應屬私文書無訛。被告冒用丙○○之名義偽造信用卡申請書
    、貸款申請書，向國泰世華商業銀行、台新國際商業銀行申
    請信用卡、貸款，並簽發同額本票交付台新國際商業銀行，
    於取得信用卡後，在背面偽簽丙○○之署名，再持以向特約
    商店刷卡消費或在提款機預借現金，並於特約商店營業人員
    交付之簽帳單（商店留存聯）上偽簽丙○○之署名復交回店
    員處理之行為，足以使丙○○受有被索討簽帳及借用款之損
    害，使上開銀行受有可能無法索償代墊及支借款項之損害，
    使特約商店受有可能無法請領簽帳款之損害甚明，自均足生
    損害於丙○○及各該銀行之利益無誤。故核被告所為，係犯
    刑法第二百零一條之偽造有價證券罪、第二百十六條、第二
    百十條、第二百十二條之行使偽造私文書、行使變造特種文
    書罪、第三百三十九條第一項之詐欺取財罪及第三百三十九
    條之二第一項之不正利用自動付款設備罪。且以：
  (一)被告與地下錢莊之不詳真實姓名年籍之成年人間，就變造丙
    ○○國民身分證影本之犯行，有犯意聯絡及行為分擔，為共
    同正犯。被告偽造印章後再持之偽造印文暨偽造署押於附表
    一所示文件及附表二所示本票上之行為，均係屬偽造私文書
    及偽造有價證券之階段行為，其變造特種文書、偽造私文書
    後持以行使，其變造特種文書、偽造私文書之低度行為，應
    為行使變造特種文書、行使偽造私文書之高度行為所吸收，
    而其偽造有價證券後復持以行使，其行使偽造有價證券之低
    度行為，應為其偽造有價證券之高度行為所吸收，均不另論
    罪。
  (二)被告先後多次行使變造特種文書、行使偽造私文書、詐欺取
    財、不正利用自動付款設備之犯行，均時間緊接，犯罪構成
    要件相同，顯係基於概括犯意反覆為之，均為連續犯，應各
    依修正前刑法第五十六條連續犯之規定論以一行使變造特種
    文書、行使偽造私文書、詐欺取財、不正利用自動付款設備
    罪，並均加重其刑。被告所犯偽造有價證券、連續行使變造
    特種文書、行使偽造私文書、詐欺取財罪及不正利用自動付
    款設備罪各罪間，具有方法結果之牽連犯關係，應依修正前
    刑法第五十五條規定從一重之偽造有價證券罪處斷。而就被
    告所為變造「丙○○」國民身分證影本之犯行，公訴人誤認
    係偽造或變造私文書部分，容有未洽，然起訴基本社會事實
    同一，爰變更該部分檢察官所引應適用之法條如前，另起訴
    書就被告所為以不正方法由自動付款設備預借現金部分雖漏
    未論及，然此部分與起訴成罪部分有牽連犯之裁判上一罪關
    係，且經蒞庭公訴檢察官併予論告，本院自得併予審理，均
    附此敘明。
  (三)再查本件被告冒用他人國民身分證影本，並持以冒辦信用卡
    及貸款，對於他人財產之變動以及社會經濟之穩定性均生有
    影響，惟其因經濟拮据鋌而走險，盜刷金額僅有三萬餘元，
    冒貸金額為二十萬元，金額尚非甚鉅，而被告到案之後，非
    但坦承犯行，亦積極與金融機構方面尋求和解之道，並清償
    信用卡債務，且與台新國際商業銀行達成還款協議，有國泰
    世華商業銀行九十六年一月三日國世業控字第０九六０００
    ０００二號函、便利商店繳款聯、分期攤還協議書等件附卷
    可稽，並經告訴代理人李牧陳述在卷（見本院九十六年一月
    十日審判筆錄第四頁），告訴人丙○○於偵查中亦表示願意
    原諒其胞弟等語（見偵緝字卷第二一頁），已足見被告確有
    悔意，並獲得被害人諒解，是其犯罪情狀，足堪憫恕，而偽
    造有價證券之法定最低刑度為有期徒刑三年，情輕法重，在
    客觀上足以引起一般同情，認為即予宣告法定最低度刑期，
    猶嫌過重，爰依刑法第五十九條酌減其刑（刑法第五十九條
    雖於九十四年二月二日修正公布，於九十五年七月一日生效
    施行，惟因該條規定，為法院就刑之酌減審認標準見解之明
    文化，非屬法律之變更，自無刑法第二條第一項新舊法比較
    適用之問題，此有最高法院九十五年五月二十三日刑事庭第
    八次會議決議可資參照），而被告因同時具有加重減輕事由
    ，爰依法先加後減之。
  (四)爰審酌被告正值青壯，不思以正當途徑賺取所需，竟以其胞
    兄之國民身分證影本，冒名申請信用卡及貸款，供己持卡消
    費及借貸，以滿足一己物慾，破壞手足關係之信任，且影響
    金融交易秩序，持卡消費及預借現金之款項計達三萬餘元，
    借款二十萬元，固使丙○○蒙受信用評價減損及追償之風險
    ，徒增銀行金融控管之風險，行為殊不可取，其犯罪手法雖
    足以影響金融秩序，及票據之流通性，惟手段尚屬平和，且
    實際所得之利益非鉅，及犯後坦認犯行，並積極處理上開債
    務，取得被害人諒解，態度尚佳等一切情狀，量處如主文所
    示之刑，以示懲儆。又查被告前於八十七年間因賭博案件，
    經本院八十七年簡字第一三六號判決判處有期徒刑二月確定
    ，已於八十七年十月三十日易科罰金執行完畢後，五年以內
    未曾受有期徒刑以上刑之宣告，有臺灣臺中地方法院檢察署
    刑案資料查註紀錄表及臺灣高等法院被告前案紀錄表各一份
    附卷可查，其素行尚可，犯後業已清償信用卡債，並與貸款
    銀行達成清償協議，且取得丙○○之諒解，業如前述，其歷
    經本次偵、審之教訓，當知所警惕，信無再犯之虞，且念其
    正常工作得以賺取生活之資續償貸款，本院認其所宣告之刑
    ，以暫不執行為適當，爰併依最高法院九十五年度第八次刑
    事庭會議決議第七點之意旨，直接適用修正後刑法第七十四
    條第一項第二款之規定，為被告緩刑五年之宣告，以啟自新
    。
  (五)按「偽造之印章、印文或署押，不問屬於犯人與否，沒收之
    。」，刑法第二百十九條定有明文，查本件被告所偽刻之「
    丙○○」印章一枚，雖未扣案，惟不能證明業已滅失，另被
    告於附表一所示之文件、信用卡上所偽造之同附表一「偽造
    印文、署押」欄所示之「丙○○」印文、署押，爰均依刑法
    第二百十九條之規定予以宣告沒收。又按「偽造、變造之有
    價證券、郵票、印花稅票、信用卡、金融卡、儲值卡或其他
    相類作為提款、簽帳、轉帳或支付工具之電磁紀錄物及前條
    之器械原料及電磁紀錄，不問屬於犯人與否，沒收之。」，
    刑法第二百零五條定有明文。查被告所偽造如附表二所示之
    本票，雖未扣案，惟不能證明業已滅失，其既係偽造，則不
    問屬於犯人與否，爰依刑法第二百零五條之規定宣告沒收，
    至偽造該本票上所偽造之印文或署押，係屬偽造有價證券之
    一部分，已因偽造有價證券之沒收而包括在內，自不應重為
    沒收之諭知（最高法院八十九年度台上字第三七五七號判決
    意旨參照）。另被告於如附表三編號一至編號三所示時、地
    盜刷之簽帳單，雖均係被告因偽造文書犯罪所得之物，但其
    「商店存根聯」，業已持交各該商店或聯合信用卡中心持有
    ，均非屬被告所有之物，核與刑法第三十八條第一項第三款
    、第三項之規定不合，又各該簽帳單之「持卡人存根聯」，
    則均未據扣案，又非屬違禁物，為免日後執行困難，亦不予
    宣告沒收；惟被告於「商店存根聯」簽名欄上偽造之「丙○
    ○」署押各一枚，不問屬於犯人與否，均應依刑法第二百十
    九條之規定宣告沒收。至於被告取得之國泰世華商業銀行信
    用卡（卡號：0000000000000000號）及變
    造之「丙○○」國民身分證影本，雖係其因前揭犯罪取得並
    供持卡消費及預借現金使用之物，但未據扣案，又非屬違禁
    物，為免日後執行困難，爰不諭知沒收。而被告冒用丙○○
    名義，偽造上開信用卡申請書及貸款申請書，雖係其因犯罪
    所得之物，但已因持交各該銀行辦理申請而歸銀行所有，不
    符合刑法第三十八條第一項第三款、第三項之規定，亦不予
    宣告沒收，均附此敘明。
據上論斷，應依刑事訴訟法第二百九十九條第一項前段、第三百
條，刑法第二條第一項前段、修正前刑法第二十八條、第五十六
條、第五十五條、刑法第五十九條、第二百零一條、第二百十六
條、第二百十條、第二百十二條、第三百三十九條第一項、第三
百三十九條之二第一項、第二百零五條、第二百十九條、第七十
四條第一項第二款，罰金罰鍰提高標準條例第一條前段，判決如
主文。
本案經檢察官甲○○到庭執行職務。
中　　華　　民　　國　　96　　年　　1 　　月　　24　　日
                  臺灣臺中地方法院刑事第五庭
                      審判長法  官  鍾堯航
                            法　官  巫淑芳
                            法　官  吳崇道
上正本證明與原本無異。
如不服本判決，應於送達後十日內向本院提出上訴狀（須附繕
本），上訴於臺灣高等法院臺中分院。
                      　　　書記官  黃舜民
中　　華　　民　　國　　96　　年　　1 　　月　　24　　日
附表一：
┌──┬───────────────────┬─────────┐
│編號│文件名稱                              │偽造署押及印文    │
│    │                                      │                  │
├──┼───────────────────┼─────────┤
│ 1. │台新國際商業銀行分期車增貸專案申請書  │一、              │
│    │（有二份）                            │於申請人簽章欄偽│
│    │                                      │  簽「丙○○」之署│
│    │                                      │  押壹枚。        │
│    │                                      │二、              │
│    │                                      │於申請人簽章欄偽│
│    │                                      │  簽「丙○○」之署│
│    │                                      │  押壹枚。        │
│    │                                      │偽蓋「丙○○」之│
│    │                                      │  印文柒枚。      │
├──┼───────────────────┼─────────┤
│　  │台新國際商業銀行信用貸款借據暨約定書  │於立約人欄偽簽「│
│ 2. │                                      │  丙○○」之署押壹│
│    │                                      │  枚。            │
│    │                                      │偽蓋「丙○○」之│
│    │                                      │  印文捌枚。      │
├──┼───────────────────┼─────────┤
│ 3. │國泰世華銀行信用卡申請書              │於正卡申請人欄偽簽│
│    │                                      │「丙○○」之署押參│
│    │                                      │枚。              │
├──┼───────────────────┼─────────┤
│    │國泰世華信用卡卡號：0000000000000000號│於信用卡背面持卡人│
│ 4. │                                      │簽名欄偽簽「丙○○│
│    │                                      │」之署押壹枚。    │
├──┼───────────────────┼─────────┤
│    │被告乙○○交付予台新國際商業銀行之本票│於立授權書人欄偽│
│    │授權書                                │  簽「丙○○」之署│
│ 5. │                                      │  押壹枚。        │
│    │                                      │偽蓋「丙○○」之│
│    │                                      │  印文壹枚。      │
└──┴───────────────────┴─────────┘
附表二：
┌──┬───────────────────┬─────────┐
│編號│文件名稱                              │偽造署押及印文    │
│    │                                      │                  │
├──┼───────────────────┼─────────┤
│ 1. │發票日期九十四年六月二十四日、到期日未│於發票人欄偽簽「│
│    │記載、票面金額20萬元、發票人為丙○○名│  丙○○」之署押壹│
│    │義之本票一紙                          │  枚。            │
│    │                                      │偽蓋「丙○○」之│
│    │                                      │  印文貳枚。      │
└──┴───────────────────┴─────────┘
附表三：
┌───┬──────┬────────┬─────┬──────────┐
│ 編 號│ 犯罪時間   │ 犯  罪  地  點 │ 盜刷金額 │所偽造信用卡簽帳單上│
│      │  (民國)    │                │ (新台幣) │偽簽署押之數量      │
├───┼──────┼────────┼─────┼──────────┤
│  １  │94年5月16日 │永美汽車股份有限│10000元   │偽簽「丙○○」之簽名│
│      │            │公司            │          │一枚。              │
├───┼──────┼────────┼─────┼──────────┤
│  ２  │94年5月20日 │達豐汽車材料有限│16800元   │偽簽「丙○○」之簽名│
│      │            │公司            │          │一枚。              │
├───┼──────┼────────┼─────┼──────────┤
│  ３  │94年5月24日 │松青超市-黎明店 │155元     │偽簽「丙○○」之簽名│
│      │            │                │          │一枚。              │
├───┼──────┼────────┼─────┼──────────┤
│      │94年6月17日 │中國信託商業銀行│5000元    │此部分係以自動櫃員提│
│  ４  │            │                │          │款機預借現金方式，無│
├───┼──────┼────────┼─────┤須簽名或蓋印。      │
│      │94年7月14日 │ATM-中港分行    │1000元    │                    │
│  ５  │            │                │          │                    │
├───┼──────┼────────┼─────┤                    │
│      │94年7月14日 │ATM-中港分行    │1000元    │                    │
│  ６  │            │                │          │                    │
└───┴──────┴────────┴─────┴──────────┘
附錄本案論罪科刑法條
刑法第二百零一條
意圖供行使之用，而偽造、變造公債票、公司股票或其他有價證
券者，處三年以上十年以下有期徒刑，得併科三千元以下罰金。
行使偽造、變造之公債票、公司股票或其他有價證券，或意圖供
行使之用，而收集或交付於人者，處一年以上七年以下有期徒刑
，得併科三千元以下罰金。
刑法第二百十六條：
行使第二百十條至第二百十五條之文書者，依偽造、變造文書或
登載不實事項或使登載不實事項之規定處斷。
刑法第二百十條：
偽造、變造私文書，足以生損害於公眾或他人者，處五年以下有
期徒刑。
刑法第二百十二條：
偽造、變造護照、旅券、免許證、特許證及關於品行、能力服務
或其他相類之證書、介紹書，足以生損害於公眾或他人者，處一
年以下有期徒刑、拘役或三百元以下罰金。
刑法第三百三十九條第一項：
意圖為自己或第三人不法之所有，以詐術使人將本人或第三人之
物交付者，處五年以下有期徒刑、拘役或科或併科一千元以下罰
金。
刑法第三百三十九條之二第一項：
意圖為自己或第三人不法之所有，以不正方法由自動付款設備取
得他人之物者，處三年以下有期徒刑、拘役或一萬元以下罰金。
